臺灣臺南地方法院臺南簡易庭民事判決
109年度南小字第2176號
原      告  富邦產物保險股份有限公司

法定代理人  羅建明  
訴訟代理人  楊鵬遠律師
            張維君  
被      告  蘇士傑  
上列當事人間請求侵權行為損害賠償事件，本院於民國110年1月
11日言詞辯論終結，判決如下：
    主      文
被告應給付原告新臺幣貳萬零肆佰玖拾元，及自民國一百零九年
九月十五日起至清償日止，按週年利率百分之五計算之利息。
原告其餘之訴駁回。
訴訟費用新臺幣壹仟伍佰參拾陸元，其中新臺幣捌佰柒拾參元由
被告負擔，餘由原告負擔。
本判決原告勝訴部分得假執行。但被告以新臺幣貳萬零肆佰玖拾
元為原告預供擔保，得免為假執行。
　　    事實及理由
一、原告主張：被告於民國107年11月30日9時45分許，駕駛車牌
    號碼0000-00號自用小客車（下稱A車），在臺南市安南區安
    和路與府安路口，因未保持行車距離之過失，致碰撞原告所
    承保之訴外人戴嘉萱所有、由訴外人許煒晨駕駛之車牌號碼
    0000-00號自用小客車（下稱B車），原告因本件交通事故已
    賠付系爭車輛修復費用新臺幣（下同）36,056元，爰依民法
    第184條第1項前段、第191條之2、第196條侵權行為損害賠
    償請求權、保險法第53條第1 項保險代位請求權，請求被告
    賠償損害等語。並聲明：被告應給付原告36,056元，及自支
    付命令聲請狀繕本送達翌日起至清償日止，按週年利率5%計
    算之利息。
二、被告則抗辯略以：
(一)本件事故發生當時燈號甫轉為綠燈，B車起步後突然緊急剎
    車，致伊剎車不及輕微推擠系爭車輛，伊雖有過失，但B車
    駕駛人亦與有過失。但伊願意負責B車後保險桿左下方損壞
    部位修復費用。然維修費用除工資外，應折舊並以金錢代替
    回復原狀。
(二)此事故中，被告所駕駛A車僅輕微推擠B車後保險桿左下方，
    原告所提估價單維修項目中有關「後箱蓋拆裝」、「後箱蓋
    配件拆裝」、「後擋風玻璃拆裝」、「PU膠」、「後箱蓋塗
    裝」、「車後FIT標誌」、「車後I-TVEC標誌」、「後保險
    桿」、「後掀背門總成」，應與本件交通事故無關，原告無
    理由向被告求償。　　
(三)聲明：原告之訴及假執行之聲請均駁回；如受不利判決，願
    供擔保，請准免為假執行。
三、得心證之理由：
(一)按因故意或過失，不法侵害他人之權利者，負損害賠償責任
    ；汽車、機車或其他非依軌道行駛之動力車輛，在使用中加
    損害於他人者，駕駛人應賠償因此所生之損害；不法毀損他
    人之物者，被害人得請求賠償其物因毀損所減少之價額，民
    法第184條第1項前段、第191條之2前段、第196條分別定有
    明文。再按物被毀損時，被害人除得依民法第196條請求賠
    償外，並不排除民法第213條至第215條之適用；依民法第19
    6條請求賠償物被毀損所減少之價額，得以修復費用為估定
    之標準，但以必要者為限（例如：修理材料以新品換舊品，
    應予折舊）（最高法院77年度第9次民事庭會議決議㈠參照）
    。末按，被保險人因保險人應負保險責任之損失發生，而對
    於第三人有損失賠償請求權者，保險人得於給付賠
    償金額後，代位行使被保險人對於第三人之請求權；但其所
    請求之數額，以不逾賠償金額為限，保險法第53條第1項亦
    有明文。
(二)經查，原告主張本件交通事故係因被告未保持行車安全距離
    之過失所致，原告已依保險契約賠付被保險人戴嘉萱車輛修
    復費用36,056元等事實，已據提出與所述相符之道路交通事
    故當事人登記聯單、交通事故現場勘驗圖、行車執照、照片
    、估價單、發票、理賠紀錄、損害賠償代位求償切結書、通
    知書、回執等件為證，並有臺南市政府警察局第三分局109
    年12月21日南市警三交字第1090669521號函覆本件交通事故
    資料卷（含道路交通事故現場圖、調查報告表、照片等）存
    卷可參，被告對上情亦無爭執，此部分事實應堪認定。從而
    ，原告本於上開法律規定，請求被告賠償B車修復費用，應
    屬有據。
(三)被告雖抗辯原告所提出估價單，其中「後箱蓋拆裝」、「後
    箱蓋配件拆裝」、「後擋風玻璃拆裝」、「PU膠」、「後箱
    蓋塗裝」、「車後FIT標誌」、「車後I-TVEC標誌」、「後
    保險桿」、「後掀背門總成」等項目，應與本件交通事故無
    關云云，然據證人即本件負責維修B車之巧克力汽車商業股
    份有限公司鈑噴組長甲○○到庭證稱：一般如果撞到車左後側
    保險桿，後箱蓋百分之九十以上會同時受損，本件車禍事故
    ，B車保險桿有受損變形，後箱蓋在牌照的下面及靠近保險
    桿部分有凹損，為了要更換，必須把後擋風玻璃、線組及配
    件全部拆除，換新的話要把標誌拆除掉，拆除時會脫漆，所
    以原則上都會更換新的標誌，拆卸下來後，發現左邊中間的
    電眼也撞壞，一併更換，PU膠則是後箱蓋玻璃拆除後，要重
    新黏合上的膠，「後箱蓋塗裝」是因為後車箱蓋更換新的，
    要重新烤漆，「後掀背門總成」是因為B車後箱蓋門受損，
    整個換新等語（南小卷第116至121頁）。依證人上開證詞內
    容，堪認原告所提出估價單內上開維修項目確實均為B車因
    本件交通事故遭撞擊受損之必要維修費用。被告雖又辯稱：
    伊主張B車後掀背門受損係在本件車禍事故之前即已存在云
    云（南小卷第121頁）。惟被告不爭執其有駕車撞擊B車左後
    保險桿，而據證人陳稱依其專業經驗，如撞擊車左後側保險
    桿，後箱蓋百分之九十以上會撞到等語如前述（南小卷第11
    9頁）。被告空言抗辯B車後掀背門受損與本件交通事故無關
    云云，自不可採。
(四)惟原告所提出之估價單所列載B車修復費用共36,056元（含
    零件費用17,296元、工資費用8,978元、塗裝費用9,782元）
    ，其中以新零件更換舊零件之零件折舊部分非屬必要費用，
    應予扣除。茲查，B車係於98年5月15日出廠使用（行車執照
    僅記載出廠年月，未載明出廠日，依法推定為該月15日），
    有行車執照影本附卷可稽（司促卷第13頁），依行政院所頒
    固定資產耐用年數表及固定資產折舊率表之規定，汽車耐用
    年數為5 年，依定率遞減法每年應折舊千分之369，且參酌
    營利事業所得稅查核準則第95條第6項規定「固定資產提列
    折舊採用平均法或定率遞減法者，以1年為計算單位，其使
    用期間未滿1年者，按實際使用之月數相當於全年之比例計
    算之，不滿1月者，以1月計」而為計算，則算至本件交通事
    故發生時之107年11月30日，B車已逾耐用年數，依上開固定
    資產耐用年數表及固定資產折舊率表規定，折舊後之殘值以
    成本10分之1為合度，則B車零件部分之修復費用經扣除折舊
    後，應以1,730元為修復之必要費用（計算式：17296x1/10≒
    1730，小數點後四捨五入），加上其餘非屬零件之工資8,97
    8元、塗裝9,782元，合計為20,490元。
(五)被告雖又辯稱B車駕駛人就本件交通事故之發生與有過失云
    云，然未能說明其法律上依據，亦未能提出任何證據以實其
    說（南小卷第122頁），此部分抗辯自亦不可採。　　
四、從而，原告請求被告給付20,490元及自支付命令送達翌日即
    109年9月15日（見司促卷第57頁送達證書）起至清償日止，
    按週年利率5%計算之利息，為有理由，應予准許，逾此範圍
    之請求，則無理由，應予駁回。本件原告勝訴部分，係就民
    事訴訟法第436條之8第1項適用小額程序所為被告敗訴之判
    決，依同法第436條之20規定，應依職權宣告假執行；被告
    陳明願供擔保請准宣告免為假執行，核無不合，爰酌定相當
    之擔保金額，予以准許。
五、本件判決基礎已臻明確，兩造其餘攻擊防禦方法，核不影響
    判決結果，爰不予一一論述，併此敘明。
六、訴訟費用負擔之依據：民事訴訟法第436條之23、第436條  
    第2項、第79條。本件訴訟費用計1,536元（即第一審裁判
    費1,000元、證人日費、旅費536元），本院審酌兩造勝、敗
    訴之比例等情，認應由被告負擔873元，餘由原告負擔。
中　　華　　民　　國　　110 　年　　1 　　月　　29　　日
                  臺灣臺南地方法院臺南簡易庭
　　　　　　　　　                法  官  許嘉容
以上正本證明與原本無異。
如不服本判決，應於送達後20日內，向本院提出上訴狀並應記載
上訴理由，表明關於原判決所違背之法令及其具體內容與依訴訟
資料可認為原判決有違背法令之具體事實，如於本判決宣示後送
達前提起上訴者，應於判決送達後20日內補提上訴理由書（須附
繕本）。 
中　　華　　民　　國　　110 　年　　2 　　月　　1 　　日
                                  書記官  謝靜茹